臺灣桃園地方法院刑事判決　　　　　　　　　　　　九十一年度易字第一三七八號
　　公　訴　人　臺灣桃園地方法院檢察署檢察官
　　被　　　告　甲○○
　　　　　　　　乙○○
右列被告因毀損等案件，經檢察官聲請以簡易判決處刑（九十年度偵字第五七一九號
），本院改依通常程序審理，判決如左：
    主      文
甲○○、乙○○均無罪。
    理      由
一、公訴意旨略以：被告乙○○因房東丁○○積欠押租金新台幣（下同）二十萬元，
    遲未償還，即基於概括之犯意，於民國九十年二月十八日，以油漆潑損丁○○所
    有桃園縣桃園市○○路○段四三八號二樓之一住處房屋牆壁，又於同年月二十一
    日，與甲○○基於概括犯意聯絡，在丁○○住處，聯手剪斷電話線、打破玻璃、
    以石塊砸毀鐵門，二人再於同年三月一日，在丁○○住處，合力刮損鐵門油漆，
    因認被告甲○○、乙○○共犯刑法第三百五十四條之毀損罪嫌。另乙○○復與不
    詳姓名成年男子數名，基於犯意聯絡，於八十九年十二月二十三日下午四時許，
    在桃園縣桃園市聯大賣場前，強行逼迫丁○○之夫丙○○前往桃園市○○路三六
    四號阿羅哈檳榔攤，要求丙○○簽立本票，解決乙○○與丁○○債務，為丙○○
    拒絕，短暫拘束丙○○，妨害丙○○行使行動自由之權利。因認被告乙○○另涉
    有刑法第三百零二條之妨害自由罪嫌。
二、按犯罪事實應依證據認定之，無證據不得推定其犯罪事實，又不能證明被告犯罪
    者，應諭知無罪判決，刑事訴訟法第一百五十四條、第三百零一條第一項分別定
    有明文。
三、訊據被告甲○○、乙○○堅決否認有何毀損、妨害自由之犯行，被告甲○○辯稱
    ：伊只是幫陳李草代標房屋，因為剛好有租約，所以請乙○○限期搬走，並請房
    東將自己住的房子也一併搬離。後來因為告訴人不願搬離，所以法院強制點交，
    伊沒有必要去毀損等語。被告乙○○則辯稱：伊沒有毀損及妨害自由的犯行，告
    訴人二人都沒有確實的證據可以證明我有去毀損。若是伊有妨害告訴人丙○○之
    自由，怎麼沒有馬上報案，也沒有去他說的阿羅哈檳榔攤求證，又他們還說伊將
    丙○○強押到對面的沙發店，怎沒請告訴人住處對面之沙發店的老闆證明。告訴
    人之所以要告伊，是因為告訴人的房子被拍賣掉，伊將租金交給新房東，沒有給
    告訴人，所以他們懷恨才故意告伊等語。
四、公訴人認被告被告甲○○有毀損、乙○○有毀損、妨害自由罪嫌，無非係以告訴
    人丁○○、洪信義之指訴，及現場毀損之照片（見偵查卷第十七頁至第二十頁）
    為主要論據。經查：
（一）告訴人洪信義於警訊中指訴稱：「在八十九年十二月二十三日十六時多，我在
      桃市聯大賣場購物，由大門走出來，剛好遇到乙○○，乙○○一看到我，什麼
      話也沒說，就開始打我，之後就抓我衣領，強迫我上他的自小客Ｒ二─０七一
      二白色，說要載我到大樹派出所，結果乙○○把我載到桃市○○路三六四號阿
      羅哈檳榔攤，並限制我行動及強迫我簽本票，而我沒有簽本票．．．之後大約
      在十九時左右，李明宏會同他三位朋友，將我押到我家，．．．跟我太太理論
      之前．．．押金二十萬的問題。」等語（見偵查卷第十二頁背面、第十三頁正
      面）；於偵查中指訴：「．．．詳如警訊筆錄」等語（見偵查卷第三十八頁背
      面）；於本院審理中指稱：「在八十九年十二月二十三日下午四時許，我在桃
      市聯大賣場前遇到被告，當時賣場人很多，被告跟我說為何常常找不到我，其
      實當時我還住在二樓，只是晚上很少開燈，而且窗戶也用鋁箔紙封起來，怕被
      告來找我麻煩。後來被告作勢要打我，我跟他說我剛手術完不要打我，有事的
      話我跟他去。被告說要把我帶去派出所，但經過派出所後，被告並沒有進去，
      我問他他就說先到他朋友那邊，就是在桃鶯路三六四號阿羅哈檳榔攤處。到那
      邊後，被告的朋友就說欠人家錢就要還，不然會被活埋；有人就用溫和的口吻
      說欠人家的錢要還，但當時乙○○在外面跟別人講話，他沒有聽到。後來他朋
      友叫我簽本票，乙○○有在旁邊，但是我拒絕簽本票，我在那裡約二個多鐘頭
      。．．．後來乙○○叫了一部計程車載到我家對面的東陽沙發行，在該處我待
      了約十幾分鐘，乙○○打電話叫我太太下來，但我太太不敢下來。後來他們就
      到我家去，談有無欠押租金之事，結果我們沒有談攏，我太太說要報警，他們
      才離開。」等語（本院九十一年八月二十六日訊問筆錄）。就被告乙○○是否
      毆打告訴人丙○○，是否告訴人自己上被告乙○○之車，及被告乙○○後來將
      告訴人丙○○押到告訴人住處或對面沙發店，供詞前後不一，且於事發後之九
      十年二月二十三日始報案，亦不符常情。又告訴人丁○○於本院審理中指訴稱
      ：「在八十九年十二月二十三日下午四時二十分許，我有接到一通電話，說我
      先生在他們手中，如果不拿錢出來贖就要活埋他．．．後來我就一直等，等到
      晚上七點多時，我就叫我兒子載我到大樹派出所附近去看，等我兒子下班回來
      時，他們有打電話進來，我就叫他自己過來。後來包括乙○○等有四個人過來
      ，要叫我兒子開本票。我跟我兒子說是他們欠我們房租，而不是我們欠他們押
      租金．．．」等語（本院九十一年八月二十六日訊問筆錄）。告訴人丁○○既
      指訴被擄人勒贖，事關告訴人丙○○之生命安危，其豈有不立即報警之理？又
      被告乙○○若有擄人勒贖之犯行，豈有大費周章擄人，又自投羅網將被害人送
      回，且徒勞而一無所獲之理？再者，告訴人本以使被告受處罰為目的，其陳述
      是否可信，乃非別有其他積極證據，不足據為判決基礎，故被告乙○○被訴涉
      有妨害自由罪嫌部分，自難僅憑告訴人丙○○、丁○○有瑕疵之指訴，即認被
      告乙○○有此妨害自由犯行。
（二）告訴人丁○○於警訊中指訴稱：「九十年二月十八日二十時三十分許，甲○○
      帶三、四人至我家，．．．門旁拿油漆塗撒之後就走了。九十年二月二十一日
      凌晨三時三十分許，就有自稱乙○○的男子打電話到我家騷擾．．．當日六時
      四十分，甲○○、乙○○先到我家按電鈴，之後我在房裡聽到甲○○與乙○○
      說要在電話中說要把電話線剪斷，之後電話就斷了。過了一會．．．他們二人
      在三民路上拿不知何物來砸我家玻璃窗，當時我有聽出是甲○○及乙○○的聲
      音。之後就到我家門前用磚塊及雞蛋來砸我家的鐵門及門旁牆壁。他們砸我家
      門時有在交談，我由聽音中確定是甲○○及乙○○．．．」等語（見偵查卷第
      十頁背面、第十一頁正面）；於偵查中指訴稱：「九十年二月十八日二十時三
      十分許，甲○○帶四、五個我不認識的人，拿油漆撥灑我家門旁牆壁，我在門
      縫有親眼看到，另九十年二月二十一日，被告二人剪斷我家電話線，打破我家
      窗玻璃，並用磚塊、雞蛋砸我家鐵門和門旁牆壁。這些我都有親眼看到，另今
      （九十）年三月一日，被告二人刮壞我家鐵門．．．我都有親眼看到．．．」
      等語（見偵查卷第三十二頁正面）；於本院審理中指訴稱：「（房子被拍賣後
      何時點交？）是在八十九年六月九日。」、「（點交後住何處？）被拍賣的是
      一樓及四樓，點交後我們就住在二樓。」、「何人剪電話線及鐵門？」我有看
      到是乙○○及甲○○剪的。」、「（何時剪的？）是在九十年二月二十一日，
      之前在九十年二月十八日是潑油漆，而且在九十年三月一日還刮我家鐵門的油
      漆。」、「（一、四樓房子已點交，甲○○為何要騷擾？）因為甲○○要叫我
      高價買回，我不答應。」、「（甲○○與乙○○沒有關係，為何他們會一起去
      破壞？）甲○○要我高價買回房子，才會利用乙○○。」、「（有當場看到李
      等人破壞？）因為刮鐵門時聲音很大，我有開門看到。剪電話線部分，因為他
      們在樓下丟石頭，電話就不響了，所以我才知道。」、「（你家不是用鋁箔紙
      遮住？）鋁箔紙只是遮光線而已，玻璃被石頭丟還是會破裂。」、「（玻璃破
      裂有無照片？）玻璃只有裂痕所以照不出來。」等語（本院九十一年九月二十
      六日訊問筆錄）。就是否親眼目睹，抑僅係聽到，供詞前後不一；又玻璃窗被
      被告二人丟擲物品，玻璃不僅未破碎，且裂痕竟無法用相機拍照出來，顯不符
      常情。而被告甲○○僅係受託代標法拍屋，告訴人又供承已經本院點交，則被
      告甲○○實無前往毀損之動機？又互核告訴人丁○○於本院之供詞，與告訴人
      丙○○於本院之供詞：「（九十年二月十八日，你們家被撥灑油漆時，你是否
      在家？）有在家。」、「（當天有看到是何人來潑的？）我是太太跟我說的，
      當時是冬天晚上六點多，光線不好，是他跟我說他有看到三個人，我不敢出去
      ，但是我太太有從陽台看到，但是是何人他說他也不認識。」、「（九十年二
      月二十一日早上，被告去你家剪電話線、砸玻璃、鐵門時，你是否在家？)我
      忘記了，因為他們來好多次，我忘了。」、「（九十年三月一日，被告去你家
      刮鐵門、丟雞蛋時，你是否在家？)有在，當天是四、五點時來的，我有聽到
      鐵門被刮的聲音。」等語（本院九十一年九月二十六日訊問筆錄），亦互相矛
      盾；又前開現場受損情形之照片七幀（見偵查卷第十七頁至第二十頁），亦僅
      能證明被毀損，但無法證明係被告甲○○、乙○○所毀損。故其指訴被告甲○○、乙○○有毀損之詞，自不可採。
（三）綜上所述，被告甲○○、乙○○所辯尚非不可採，此外，並無其他證據證明被
      告甲○○有毀損、乙○○有毀損、妨害自由之犯行，不能證明犯罪，自應諭知
      無罪之判決。
四、本件原經檢察官聲請以簡易判決處刑，經本院桃園簡易庭受理後，認有刑事訴訟
    法第四百五十一條之一第四項第三款之情形，改依通常程序審理，附此敘明。
據上論斷，應依刑事訴訟法第四百五十二條、第三百零一條第一項，判決如主文。
本案經檢察官魏雯祈到庭執行職務。
中      華      民      國    九十一    年     十二     月      五      日
                                臺灣桃園地方法院刑事第二庭
                                        法  官   曾 正 耀
右正本證明與原本無異。
如不服本判決，應於判決送達後十日內向本院提出上訴狀( 應附繕本 )，上訴於
臺灣高等法院。
                                        書記官   文 巧 雲
中      華      民      國    九十一    年     十二     月      五      日
